---
title: "T6_IntroducR"
author: "Lizeth Estefania Garcia Salazar"
date: "26/2/2022"
output: 
  html_document:
    self_contained: true
    fig_height: 6
    fig_width: 8
    theme: journal
    highlight: zenburn
    toc: yes
    toc_depth: 3 
    toc_float:
      collapsed: no
      smooth_scrool: yes
---
## TAREA 1: TIPOS DE DATOS

## 1. Identificador "ciudad"
Crear un identificador nombre "ciudad" y asigne como valor el nombre de alguna ciudad

```{r 1}

ciudad <- "Tena"
print (ciudad)

```
## 2. Identificador "ciudad"
Crear un identificador nombre "ciudad" y asigne como valor el nombre de alguna ciudad


```{r 2}

pais_andes <- c("Argentina", "Bolivia", "Chile", "Colombia", "Ecuador", "Perú", "Venezuela")
print(pais_andes)

```

## 3. Dataframe
Crear un dataframe con 12 eventos (files) y 5 variables (columnas), cada columna debe tener diferentes tipos de datos (entero, decimal, caracter, logico)

``` {r 3}

poblacion_países_america <- data.frame(identador = seq(1:12), 
                                norte_sur = as.factor(c(rep(0, 10), 1, 1)), 
                                países = c("Argentina", "Bolivia", "Brasil", "Chile", "Colombia", "Ecuador", "Guyana",                                                                                       "Paraguay", "Perú", "Surinam", "USA", "Mexico"),
                                poblacion = c(45.38, 11.67, 212.6, 19.12, 50.88, 17.64, 0.79, 32.97, 0.59,
                                              329.5, 128.9, 125)) #millones
``` 
