---
title: "T6_IntroR"
author: "Lizeth Estefania Garcia Salazar"
date: "26/2/2022"
output: 
  html_document:
    self_contained: true
    fig_height: 6
    fig_width: 8
    theme: journal
    highlight: zenburn
    toc: yes
    toc_depth: 3 
    toc_float:
      collapsed: no
      smooth_scrool: yes
---

```{r setup, include=FALSE}
knitr::opts_chunk$set(echo = TRUE)
```

## TAREA 1: TIPOS DE DATOS

## 1. Identificador "ciudad"
Crear un identificador nombre "ciudad" y asigne como valor el nombre de alguna ciudad

```{r 1}

ciudad <- "Tena"
print (ciudad)

```

## 2. Identificador "ciudad"
Crear un identificador nombre "ciudad" y asigne como valor el nombre de alguna ciudad


```{r 2}

pais_andes <- c("Argentina", "Bolivia", "Chile", "Colombia", "Ecuador", "Perú", "Venezuela")
print(pais_andes)

```

## 3. Dataframe
Crear un dataframe con 12 eventos (files) y 5 variables (columnas), cada columna debe tener diferentes tipos de datos (entero, decimal, caracter, logico)

``` {r 3}

poblacion_países_america <- data.frame(identador = seq(1:12), 
                                norte_sur = as.factor(c(rep(0, 10), 1, 1)), 
                                países = c("Argentina", "Bolivia", "Brasil", "Chile", "Colombia", "Ecuador", "Guyana",                                            "Paraguay", "Perú", "Surinam", "USA", "Mexico"),
                                poblacion = c(45.38, 11.67, 212.6, 19.12, 50.88, 17.64, 0.79, 32.97, 0.59,
                                              329.5, 128.9, 125)) #millones
``` 

## 4. Dataset
Cargue el dataset "DNase" e identifique su estructura. Extraiga (subset) los datos que cumpla con las condiciones de: "conc" (concentración) entre 0.1 y 0.2 / "Run" diferente a 2, "conc" mayor a 0.2 y "densitiy" menor o igual a 1.0

```{r 4}

setwd("C:/Users/a123k/OneDrive/Documentos")
library(DNase)
database <-(DNase)
class(DNase)
library(dplyr)
filtro_1 = filter(DNAse, conc < 0.2 & conc > 0.1)
filtro_2 <- filter(DNAse, Run !=2 & conc > 0.2 & density <= 1)


```
